ja: ヘルメットの通気構成: 額/吸気ベンチレーション; あごベンチレーション; 開閉式ベンチレーション; 複数ゾーン調節可能なベンチレーション; ベンチレーションなし; パッシブベンチレーション; 背面排気ベンチレーション; 上部ベンチレーション; その他
hr-HR: Konfiguracija ventilacije kacige: Prednji/usisni otvori; Otvor na bradi; Otvori koji se mogu zatvoriti; Višezonska prilagodljiva ventilacija; Bez ventilacije; Pasivni otvori; Stražnji ispušni otvori; Gornji otvori; Ostalo
ro-RO: Configurația de ventilație a căștii: Fante de admisie/pe frunte; Aerisire la bărbie; Guri de aerisire cu închidere; Ventilație reglabilă cu zone multiple; Fără ventilație; Guri de aerisire pasive; Fante de evacuare spate; Guri de aerisire superioare; Altele
sk-SK: Konfigurácia vetrania prilby: Čelné/nasávacie otvory; Vetrací otvor na brade; Uzatvárateľné vetracie otvory; Viaczónové nastaviteľné vetranie; Bez vetrania; Pasívne vetracie otvory; Zadné výfukové otvory; Vrchné vetracie otvory; Iné
da: Konfiguration af hjelmventilation: Pande-/indløbsventilation; Hageventilation; Lukkebare ventilationsåbninger; Justerbar ventilation med flere zoner; Uden ventilation; Passiv ventilation; Bagudvendt udstødningsventilation; Topventilation; Andet
ru: Конфигурация вентиляции шлема: Лобные/впускные отверстия; Подбородочное вентиляционное отверстие; Закрывающиеся вентиляционные отверстия; Многозонная регулируемая вентиляция; Без вентиляции; Пассивные вентиляционные отверстия; Задние выпускные отверстия; Верхние вентиляционные отверстия; Другое
pt-BR: Configuração de ventilação do capacete: Entradas de ar frontais/superiores; Entrada de ar no queixo; Entradas de ar com fechamento; Ventilação ajustável em várias zonas; Sem ventilação; Ventilação passiva; Saídas de ar traseiras; Entradas de ar superiores; Outros
zh-CN: 头盔通风配置: 眉部/进气通风口; 下巴通风口; 可关闭通风口; 多区域可调节通风系统; 无通风系统; 被动通风口; 后排气通风口; 顶部通风口; 其他
fr: Configuration de la ventilation du casque: Fentes d’aération frontales/d'admission; Fente d’aération au menton; Fentes d’aération obturables; Aération réglable multizone; Sans aération; Fentes d’aération passives; Fentes d’aération d'échappement arrière; Fentes d’aération supérieures; Autre
vi: Cấu hình thông gió mũ bảo hiểm: Lỗ thông hơi vùng trán/lỗ hút gió; Lỗ thông hơi vùng cằm; Lỗ thông hơi có thể đóng; Thông gió có thể điều chỉnh nhiều vùng; Không thông gió; Lỗ thông hơi thụ động; Lỗ thông hơi thoát khí phía sau; Lỗ thông hơi trên đỉnh; Khác
th: การกำหนดค่าการระบายอากาศของหมวกกันน็อค: ช่องระบายอากาศบริเวณคิ้ว/ช่องรับลมเข้า; ช่องระบายอากาศบริเวณคาง; ช่องระบายอากาศแบบปิดได้; ช่องระบายอากาศแบบปรับได้หลายจุด; ไม่มีช่องระบายอากาศ; ช่องระบายอากาศแบบเปิดตลอด; ช่องระบายอากาศด้านหลัง; ช่องระบายอากาศด้านบน; อื่นๆ
nl: Helm ventilatie configuratie: Wenkbrauw-/inlaatventilatie; Kinventilatie; Afsluitbare ventilatieopeningen; Verstelbare ventilatie met meerdere zones; Niet geventileerd; Passieve ventilatieopeningen; Uitlaatopeningen achter; Ventilatieopeningen boven; Overig
nb: Konfigurasjon av hjelmventilasjon: Panne-/inntaksventiler; Hakeventil; Lukkbare ventiler; Justerbar ventilasjon med flere soner; Uten ventilasjon; Passive ventiler; Bakre avtrekksventiler; Toppventiler; Annet
zh-TW: 頭盔通風配置: 眉部/進氣口; 下巴通風口; 可開關通風口; 多區可調式通風設計; 無通風口; 被動式通風口; 後排氣口; 頂部通風口; 其他
lt-LT: Šalmo ventiliacijos konfigūracija: Kaktos / oro įsiurbimo angos; Smakro ventiliacijos anga; Uždaromos ventiliacijos angos; Kelių zonų reguliuojama ventiliacija; Be ventiliacijos; Pasyvios ventiliacijos angos; Galinės oro išmetimo angos; Viršutinės ventiliacijos angos; Kita
de: Konfiguration der Helmbelüftung: Stirnbelüftung/Lufteinlässe; Kinnbelüftung; Verschließbare Belüftungsöffnungen; Verstellbare Mehrzonen-Belüftung; Ohne Belüftung; Passive Belüftungsöffnungen; Hintere Entlüftungsöffnungen; Obere Belüftungsöffnungen; Andere
hu: Sisak szellőzési konfigurációja: Homlok/beömlő szellőzők; Állszellőző; Zárható szellőzők; Többzónás, állítható szellőzés; Nem szellőző; Passzív szellőzők; Hátsó kivezető szellőzők; Felső szellőzők; Egyéb
cs: Konfigurace ventilace helmy: Čelní / sací otvory; Odvětrávání brady; Uzavíratelné větrací otvory; Nastavitelné odvětrávání ve více zónách; Bez odvětrávání; Pasivní větrací otvory; Zadní výfukové otvory; Horní větrací otvory; Jiné
pt-PT: Configuração da ventilação do capacete: Aberturas de ventilação/admissão frontais; Abertura de ventilação na queixeira; Aberturas de ventilação com fecho; Ventilação ajustável multizona; Sem ventilação; Aberturas de ventilação passivas; Aberturas de ventilação de exaustão traseiras; Aberturas de ventilação superiores; Outro
fi: Kypärän tuuletusasetukset: Otsa-/ilmanottoaukot; Leuan ilmanvaihtoaukko; Suljettavat ilmanvaihtoaukot; Monialueinen säädettävä ilmanvaihto; Ei ilmanvaihtoa; Passiiviset ilmanvaihtoaukot; Takaosan poistoaukot; Päälaen ilmanvaihtoaukot; Muu
bg-BG: Конфигурация на вентилацията на каската: Всмукателни/челни отвори; Отвор на брадичката; Затварящи се отвори; Многозонова регулируема вентилация; Без вентилация; Пасивни отвори; Задни изпускателни отвори; Горни отвори; Други
en: Helmet ventilation configuration: Brow/intake vents; Chin vent; Closable vents; Multiple-zone adjustable ventilation; Non-vented; Passive vents; Rear exhaust vents; Top vents; Other
sl-SI: Konfiguracija prezračevanja čelade: Čelni/dovodni zračniki; Bradni zračnik; Zapirljivi zračniki; Večconska prilagodljiva ventilacija; Brez zračnikov; Pasivni zračniki; Zadnji odvodni zračniki; Zgornji zračniki; Drugo
it: Configurazione della ventilazione del casco: Prese d’aria frontali/sulla fronte; Presa d’aria sulla mentoniera; Prese d’aria richiudibili; Ventilazione regolabile multizona; Senza prese d’aria; Prese d’aria passive; Estrattori d’aria posteriori; Prese d’aria superiori; Altro
tr: Kask havalandırma yapılandırması: Alın/giriş havalandırması; Çene havalandırması; Kapanabilir havalandırma; Çok bölgeli ayarlanabilir havalandırma; Havalandırmasız; Pasif havalandırma; Arka çıkış havalandırması; Üst havalandırma; Diğer
ko: 헬멧 통풍 구성: 이마/흡기 통풍구; 턱 통풍구; 여닫이식 통풍구; 다중 구역 조절형 통풍구; 통풍구 없음; 패시브 통풍구; 후면 배기 통풍구; 상단 통풍구; 기타
sv: Hjälmventilationskonfiguration: Pann-/intagsventiler; Hakventil; Stängningsbara ventiler; Justerbar ventilation i flera zoner; Utan ventilation; Passiva ventiler; Bakre utblåsventiler; Toppventiler; Annat
es: Configuración de ventilación del casco: Rejillas de ventilación frontales/de entrada; Rejilla de ventilación en la barbilla; Rejillas de ventilación con cierre; Ventilación ajustable de múltiples zonas; Sin ventilación; Rejillas de ventilación pasivas; Rejillas de ventilación de escape traseras; Rejillas de ventilación superiores; Otro
pl: Konfiguracja wentylacji kasku: Przednie wloty powietrza; Wlot szczękowy; Zamykane wloty powietrza; Wielostrefowa regulowana wentylacja; Bez wentylacji; Pasywne wloty powietrza; Tylne wyloty powietrza; Górne wloty powietrza; Inna
el: Διαμόρφωση αερισμού κράνους: Αεραγωγοί μετώπου/εισαγωγής; Αεραγωγός σαγονιού; Κλειόμενοι αεραγωγοί; Ρυθμιζόμενος εξαερισμός πολλαπλών ζωνών; Χωρίς αεραγωγούς; Παθητικοί αεραγωγοί; Πίσω αεραγωγοί εξαγωγής; Επάνω αεραγωγοί; Άλλο